【裁判字號】    98,聲,1281
【裁判日期】    980421
【裁判案由】    聲請單獨宣告沒收
【裁判全文】
臺灣臺中地方法院刑事裁定  98年度聲字第1281號
抗告人  即
聲  請  人  臺灣臺中地方法院檢察署檢察官
被      告  甲○○
上列抗告人即聲請人因聲請單獨宣告沒收案件（98年度執聲字第
882 號），經本院於民國98年3 月23日以98年度聲字第1281號裁
定後，抗告人不服提起抗告，本院認為抗告有理由，更正裁定如
下：
    主    文
原裁定撤銷。
扣案之ＷＩＩ盜版遊戲光碟片合計伍拾伍片、購得證物盜版遊戲
光碟陸片及電腦主機（含內建式燒錄機）壹台，均沒收。
    理    由
一、抗告意旨略以：按犯著作權法第九十一條第三項及第九十一
    條之一第三項之罪者，其得沒收之物，不以屬於犯人者為限
    。著作權法第九十八條但書定有明文。又按違禁物或專科沒
    收之物得單獨宣告沒收。刑法第四十條第二項亦有明文。查
    被告甲○○因犯著作權法第九十一條之一第三項之明知係侵
    害著作財產權之光碟重製物而散布罪，經臺灣臺中地方法院
    檢察署檢察官依刑事訴訟法第二百五十三條之一為緩起訴處
    分，扣案之盜版遊戲光碟六片係辦案人員基於蒐證目的向被
    告購得之證物，為誘捕偵查之手段，並無購買據為所有之意
    ，又屬侵害著作財產權之物，依前揭規定，不問屬於何人所
    有，應沒收之，原裁定以上開六片盜版遊戲光碟係由承辦員
    警購得，非屬被告所有，而駁回此部分之聲請，顯有違誤等
    語。
二、按檢察官依第二百五十三條或第二百五十三條之一為不起訴
    或緩起訴之處分者，對供犯罪所用、供犯罪預備或因犯罪所
    得之物，以屬於被告者為限，得單獨聲請法院宣告沒收，刑
    事訴訟法第二百五十九條之一定有明文。又按違禁物或專科
    沒收之物得單獨宣告沒收。刑法第四十條第二項復有明定。
    而按犯著作權法第九十一條至第九十三條、第九十五條至第
    九十六條之一之罪，供犯罪所用或因犯罪所得之物，得沒收
    之。但犯第九十一條第三項及第九十一條之一第三項之罪者
    ，其得沒收之物，不以屬於犯人者為限。著作權法第九十八
    條但書亦有明文。
三、經查，本案扣案之ＷＩＩ盜版遊戲光碟片五十五片及電腦主
    機（含內建式燒錄機）一台部分，均屬被告所有並供犯罪所
    用之物；另由承辦員警向被告購得而扣案之購得證物盜版遊
    戲光碟六片，均屬侵害著作財產權之盜版物，且係被告犯著
    作權法第九十一條之一第三項之明知係侵害著作財產權之光
    碟重製物而散布罪所用之物，依著作權法第九十八條但書規
    定，不問是否屬於被告所有，均得沒收。綜上，聲請人之聲
    請，均有所據，應予准許。本院前於民國九十八年三月二十
    三日以九十八年度聲字第一二八一號裁定駁回關於上開扣案
    之購得證物盜版遊戲光碟六片部分之聲請，顯有所誤，經抗
    告人提起抗告，本院認為抗告有理由，應由本院將原裁定撤
    銷，另為更正之裁定如主文第二項所示。
四、爰依刑事訴訟法第四百零八條第二項、第二百五十九條之一
    ，刑法第四十條第二項，著作權法第九十八條但書，裁定如
    主文。
中    華    民    國    98    年    4     月    21    日
                  刑事第七庭    法  官  莊嘉蕙
以上正本證明與原本無異。
如不服本裁定，應於送達後五日內，向本院提出抗告狀。
                                書記官  陳怡臻
中    華    民    國    98    年    4     月    21    日


司法院資訊處製作；財團法人民間司法改革基金會備份。
